臺灣高等法院刑事判決　　　　　　　 94年度交上易字第279號
上　訴　人　台灣台北地方法院檢察署檢察官
被　　　告　甲○○
上列上訴人因被告公共危險等案件，不服台灣台北地方法院94年
度交易字第148號，中華民國94年8月19日第一審判決（起訴案號
：台灣台北地方法院檢察署94年度偵字第2181號），提起上訴，
本院判決如下：
    主  文
原判決撤銷。
甲○○服用酒類，不能安全駕駛動力交通工具而駕駛，處罰金新
臺幣壹萬元，如易服勞役，以佰元折算壹日。
    事  實
一、甲○○於民國（下同）93年9月23日凌晨2、3時許，在臺北
    市○○路及林森北路交岔路口某KTV內飲用酒類，於血液酒
    精濃度為142 mg/dl，換算呼氣酒精濃度為0.68mg/l，已達
    不能安全駕駛動力交通工具之程度，仍於同日上午6時許，
    騎乘車牌號碼DTF-262號之輕型機車，迨行經臺北市中山區
    ○○○路79號附近，失控撞及該處分隔島反光柱，人車倒地
    ，適乙○○騎乘車牌號碼P63-712號重型機車搭載陳俊男經
    過該處，因事發猝不及防，煞車不及撞上甲○○前開機車，
    致乙○○受有頭部外傷、骨盆血腫、四肢多處血腫、左手擦
    傷等傷害（乙○○業於原審審理時撤回傷害告訴），陳俊男
    受有身體左半部多處擦傷之傷害（陳俊男部分未據告訴）。
    嗣因臺北市政府警察局中山分局交通分隊員警據報前往處理
    ，對甲○○施以血液酒精濃度檢測，測得其血液酒精濃度為
    142 mg/dl，換算呼氣酒精濃度為0.68mg/l，始發覺上情。
二、案經台北市政府警察局中山分局報請台灣台北地方法院檢察
    署檢察官偵查起訴。
    理  由
一、前開事實，業據被告甲○○於原審及本院審理時坦承不諱，
    且被告於93年9月23日上午8時許經臺北市立中興醫院檢驗醫
    學科採集血液進行酒精濃度測試結果，其血液酒精濃度為14
    2mg/dl，有該院血液酒精濃度報告單在卷為憑。此外，復有
    臺北市政府警察局交通警察大隊交通事故分析研判表、交通
    事故現場圖、道路交通事故補充資料表及談話紀錄表等在卷
    可稽。再者，依被告於本院審理時供承：「93年9月23日凌
    晨2、3時許，我是有在臺北市○○路及林森北路交岔路口之
    KTV內飲用7、8杯後，是喝烈酒，什麼酒我忘記了，當初是
    有點醉，後來在同日上午6時許，有騎乘車牌號碼DTF－262
    號輕型機車行經臺北市中山區○○○路79號前時，失控撞及
    該處分隔島反光柱，人車倒地．．．。」等語（見本院卷94
    年12月7日審判程序筆錄第4頁），以及被告酒後駕車失控撞
    及道路分隔島反光柱等情觀之，被告已因服用酒類而達於不
    能安全駕駛動力交通工具之程度。本件事證明確，被告犯行
    堪以認定。
二、核被告所為，係犯刑法第185條之3之服用酒類不能安全駕駛
    動力交通工具而駕駛罪。
三、原審因予論罪科刑，固非無見。惟查：被告行為時明知其駕
    駛執照已遭吊銷（見94年度偵字第2181號偵查卷第5頁），
    不得騎乘前開機車，卻仍於服用酒類達血液酒精濃度142mg/
    dl之情況下騎車，無視於公眾生命財產之安全，且導致乙○
    ○、陳俊男受有傷害，足見緩刑之宣告尚無能完全約束被告
    行為。參以被告於本院審理時自承：「我以前有酒醉駕車，
    當時只有罰款，不構成刑罰，所以不知道事情這麼嚴重，才
    會酒醉駕車，．．．。」等語自明（見本院卷94年12月7日
    審判程序筆錄第5頁），足認本件應無以暫不執行為適當之
    情況，原判決遽以宣告被告緩刑二年，殊嫌欠當。公訴人上
    訴意旨，執此指摘原判決不當，為有理由，應予撤銷改判。
    爰審酌被告明知酒後其意識能力受有不良影響，對週遭事務
    之辨識及反應能力較平常狀況薄弱，平衡感、穩定性、操控
    力、專注力均降低，仍執意駕駛動力交通工具，對一般往來
    之人車生高度危險性，顯然漠視他人生命、身體、健康、財
    產安全及公權力之行使，惟念其犯後坦承酒駕犯行，且就傷
    害部分與告訴人乙○○達成和解，有和解書在卷為憑（見原
    審卷第53頁)等一切情狀，量處如主文第2項所示之刑，並諭
    知易服勞役之折算標準。
據上論斷，應依刑事訴訟法第369條第1項前段、第364條、第299
條第1項前段，刑法第185條之3、第42條第2項，罰金罰鍰提高標
準條例第2條，判決如主文。
本案經檢察官賴俊雄到庭執行職務。
中　　華　　民　　國　　94　　年　　12　　月　　21　　日
　　　　　　　　　刑事第二十庭  審判長法　官  陳貽男
　　　　　　　　　　　　　　　　　　  法　官  許仕楓
　　　　　　　　　　　　　　　　　　  法　官  高明哲
以上正本證明與原本無異。
不得上訴。
                                      書記官　李垂福
中　　華　　民　　國　　94　　年　　12　　月　　22　　日
附錄：本案論罪科刑法條全文
中華民國刑法第185條之3
服用毒品、麻醉藥品、酒類或其他相類之物，不能安全駕駛動力
交通工具而駕駛者，處1年以下有期徒刑、拘役或3萬元以下罰金
